臺灣高等法院刑事裁定
109年度抗字第1538號
聲  請  人  臺灣新北地方檢察署檢察官 
抗  告  人  
即  受刑人  鐘祥恩



上列抗告人即受刑人因聲請人聲請定其應執行刑案件，不服臺灣
新北地方法院中華民國109年8月20日所為109年度聲字第3277號
裁定，提起抗告，本院裁定如下：
    主  文
原裁定撤銷。
檢察官之聲請駁回。 
    理  由
一、原裁定意旨略以：抗告人即受刑人鐘祥恩因詐欺等案件，業
    經法院判處如原裁定附表所示之刑確定在案，檢察官以原審
    為各該案犯罪事實最後判決之法院，聲請定其應執行之刑，
    原審經審核認為聲請正當，爰依刑事訴訟法第477條第1項，
    刑法第50條、第53條、第51條第5款等規定，定其應執行刑
    為有期徒刑9年2月等語。
二、抗告意旨略以：抗告人所犯如原裁定附表所示之各罪，與臺
    灣臺北地方法院108年度原訴字第15號判處之罪刑，業經臺
    灣臺北地方法院於民國109年8月20日以109年度聲字第1727
    號裁定應執行有期徒刑6年6月確定，因臺灣臺北地方法院上
    開裁定所定應執行刑之罪數較為完整且較有利於抗告人，基
    於一事不二罰之原則，本案自不得再次裁定等語。
三、按對於已判決確定之各罪，已經裁定定其應執行之刑者，如
    又重複裁定定其應執行之刑，自有違反一事不再理原則之違
    法；又定應執行刑之實體裁判，於確定後即發生實質之確定
    力，而有一事不再理原則之適用；數罪併罰案件之實體裁判
    ，除因增加經另案判決確定合於數罪併罰之其他犯罪，或原
    定應執行之刑之數罪中有部分犯罪，因非常上訴、再審程序
    而經撤銷改判，或有赦免、減刑，更定其刑等情形，致原裁
    定判定刑之基礎已變動，而有另定應執行刑之必要者外，法
    院應受原確定裁定實質確定力之拘束，不得就該確定裁定已
    定應執行刑之數罪，其全部或部分再行定其應執行之刑，否
    則即有違反一事不再理原則（最高法院105年度台抗字第121
    號、107年度台抗字第658號意旨參照）。
四、經查，抗告人所犯如原裁定附表所示之罪（共18罪）併同臺
    灣臺北地方法院108年度原訴字第15號判處之詐欺罪（1罪）
    ，共計19罪，前經臺灣臺北地方檢察署檢察官聲請定應執行
    刑，業由臺灣臺北地方法院於109年8月20日以109年度聲字
    第1727號裁定應執行刑有期徒刑6年6月，於109年9月1日確
    定，有臺灣臺北地方法院109年度聲字第1727號裁定、本院
    被告前案紀錄表在卷可按，復經本院調取臺灣臺北地方法院
    109年度聲第1727號案宗（電子卷證）核閱無訛。抗告人所
    犯前揭19罪，既經臺灣臺北地方法院裁定定應執行刑確定，
    自不得對原裁定附表所示之18罪重複裁定定應執行之刑，原
    審未及審查，竟仍依檢察官之聲請，重複裁定定其應執行為
    有期徒刑9年2月，自屬違反一事不再理之原則。抗告意旨執
    此指摘原裁定不當，為有理由，應由本院將原裁定撤銷，並
    駁回原審檢察官之聲請，以臻適法。
五、據上論斷，應依刑事訴訟法第413條，裁定如主文。 　　 
中　　華　　民　　國　　109 　年　　9 　　月　　29　　日
              　　刑事第十八庭  審判長法　官  何俏美
                                      法　官  黃紹紘
                                      法　官  陳海寧
以上正本證明與原本無異。      
如不服本裁定，應於收受送達後5日內向本院提出再抗告狀。
                                      書記官  謝文傑
中　　華　　民　　國　　109 　年　　9 　　月　　29　　日